臺灣士林地方法院刑事判決　　　　　　　 100年度訴字第23號
公　訴　人　臺灣士林地方法院檢察署檢察官
被　　　告　陳志銓
指定辯護人　周威君律師
上列被告因違反槍砲彈藥刀械管制條例案件，經檢察官提起公訴
（99年度偵字第567 號），本院判決如下：
    主  文
陳志銓犯非法寄藏可發射子彈具殺傷力之槍枝罪，累犯，處有期
徒刑壹年捌月，併科罰金新臺幣陸萬元，罰金如易服勞役，以新
臺幣仟元折算壹日。扣案之仿BERETTA 廠92FS型半自動手槍改
造之手槍（槍枝管制編號：0000000000號）壹枝（含彈匣壹個）
及口徑9mm 制式子彈顆均沒收。
    事  實
一、陳志銓前於民國95年間，因施用第一級毒品案件，經臺灣板
    橋地方法院以95年度訴字第2795號判處有期徒刑8 月，嗣經
    臺灣高等法院以95年度上訴字第4748號駁回上訴確定；又於
    96年間，因施用第二級毒品案件，經本院以96年度易緝字第
    60號判處有期徒刑7 月確定；復因犯竊盜案件，經臺灣板橋
    地方法院以96年度簡字第1183號判處有期徒刑6 月確定；上
    開3 案件經本院以97年度聲字第571 號裁定應執行有期徒刑
    1 年7 月確定。再因犯傷害案件，經臺灣板橋地方法院以97
    年度易字第642 號判處有期徒刑6 月確定，與上開3 案件接
    續執行，於96年8 月20日入監執行，嗣於98年7 月29日因縮
    短刑期有期徒刑執行完畢出監。詎其仍不知悔改，明知未經
    許可，不得持有、寄藏槍砲彈藥刀械管制條例所列管之可發
    射子彈具有殺傷力之槍枝及子彈，竟於98年12月10日16時許
    ，在臺北縣板橋市（現改制為新北市板橋區○○○路某遊藝
    場附近，經年籍不詳之成年男子「阿文」委託代為保管具殺
    傷力之仿BERETTA 廠92FS型半自動之改造手槍（槍枝管制編
    號0000000000號）1 枝（含槍匣1 個）及口徑9mm 制式子彈
    4 顆（均具殺傷力，其中1 顆經試射，已不具子彈效能），
    並將上開槍彈藏放在其位於新北市○○區○○街42巷20號之
    1 住處臥室床鋪底下，而非法寄藏上開槍彈。復於98年12月
    22日凌晨某時許，將前揭槍彈改置放於車牌號碼8322 -EV號
    自用小客車駕駛座下方，嗣於同日1 時30分許，駕駛前開車
    輛行經臺北市大同區○○○路與延平北路口時，為警盤查後
    徵得其同意搜索而查獲，並扣得上開改造手槍及子彈。
二、案經臺北市政府警察局大同分局報告臺灣士林地方法院檢察
    署檢察官偵查起訴。
    理  由
壹、證據能力：
    被告陳志銓、指定辯護人及檢察官對於以下本院作為得心證
    依據之各項證據資料經本院審理時逐項提示，均不爭執證據
    能力，且未於言詞辯論終結前聲明異議，視為同意作為證據
    ，本院審酌各項證據作成時之狀況，認為並無不可信或不適
    當之情事，依刑事訴訟法第159 條之5 第2 項及第159 條之
    4 之規定，均認有證據能力，合先敘明。
貳、實體部分：
一、上開事實，迭據被告於警詢、偵訊及本院審理時均坦承不諱
    ，並有前揭仿BERETTA 廠92FS型半自動之改造手槍（槍枝管
    制編號0000000000號）1 枝（含槍匣1 個）及口徑9mm 制式
    子彈4 顆扣案可資佐證，復有臺北市政府警察局保安大隊搜
    索扣押筆錄、扣押物品目錄表各1 紙在卷可稽（見99年度偵
    字第567 號卷第24頁至第27頁）。又上開扣案改造手槍及子
    彈，經送內政部警政署刑事警察局以檢視法、性能檢驗法、
    試射法鑑驗，鑑驗結果為：「一、送鑑手槍1 枝（槍枝管制
    編號0000000000號），認係改造手槍，由仿BERETTA 廠92FS
    型半自動手槍製造之槍枝，換裝土造金屬槍管而成，擊發功
    能正常，可供擊發適用子彈使用，認具殺傷力。二、送鑑子
    彈4 顆，認均係口徑9mm 制式子彈，採樣1 顆試射，可擊發
    ，認均具殺傷力。」，有該局99年1 月12日刑鑑字第098018
    0847號鑑定書1 份及照片6 張附卷可憑（見99年度偵字第56
    7 號卷第149 頁至第150 頁），足認扣案之仿BERETTA 廠92
    FS型半自動之改造手槍1 枝及口徑9mm 制式子彈4 顆，均具
    殺傷力，為槍砲彈藥刀械管制條例所規定之槍彈違禁物。綜
    上所陳，足認被告自白與事實相符，堪以採信，本件事證明
    確，被告未經許可，非法寄藏具殺傷力之改造手槍及制式子
    彈之犯行，堪以認定，應依法論科。
二、核被告所為，係犯槍砲彈藥刀械管制條例第8 條第4 項未經
    許可寄藏可發射子彈具有殺傷力之槍枝罪、同法第12條第4
    項未經許可寄藏子彈罪。被告持有上開槍彈係受寄藏放之當
    然結果，不另就持有予以論罪。又被告寄藏後持有槍彈之行
    為，雖係自98年12月10日起，至98年12月22日為警查獲止，
    然因此部分之犯罪，具有行為繼續之性質，為繼續犯，應論
    以單純一罪。被告以一寄藏行為，分別觸犯構成要件不相同
    之上述二罪名，為異種想像競合犯，應從一重之未經許可寄
    藏可發射子彈具有殺傷力之槍枝罪處斷。又被告前曾受如事
    實欄所載有期徒刑之執行，此有臺灣高等法院被告前案紀錄
    表在卷可參，其於5 年內故意再犯本件有期徒刑以上之罪，
    為累犯，應依刑法第47條第1 項加重其刑。另查被告所涉之
    寄藏改造手槍犯行，法定最低刑度為3 年以上有期徒刑，其
    寄藏之改造手槍及制式子彈之數量並非極鉅，亦未持以實際
    使用，未對社會治安造成嚴重損害等情，本院認其所為固係
    違法，然犯罪情節尚屬輕微，並非情無可憫，縱宣告法定最
    低刑度，猶嫌過重，爰依刑法第59條規定減輕其刑，並依法
    先加後減。再按槍砲彈藥刀械管制條例第18條第4 項前段規
    定：「犯本條例之罪，於偵查或審判中自白，並供述全部槍
    砲、彈藥、刀械之來源及去向，因而查獲或因而防止重大危
    害治安事件之發生者，減輕或免除其刑。」依其犯罪形態，
    倘該槍砲、彈藥、刀械已經移轉持有，兼有來源及去向者，
    固應供述全部之來源及去向，始符合上開規定。但其犯罪行
    為，僅有來源而無去向，或僅有去向而無來源者，祇要供述
    全部來源，或全部去向，因而查獲或因而防止重大危害治安
    事件之發生時，即符合減輕或免除其刑之規定，並非謂該犯
    罪行為，必須兼有來源及去向，始有該條項之適用（最高法
    院95年度臺上字第5130號判決意旨參照）。查本件被告寄藏
    槍彈犯行經警查獲後，雖於偵訊及本院審理中均自白犯罪，
    並供出上開改造手槍及子彈來源為「阿文」之成年男子，且
    稱其姓名為「林長文」，本院依法傳喚並拘提其所指稱之林
    長文到院，因證人林長文否認與被告認識，亦否認扣案槍彈
    為其交付予被告代為保管等情（見本院卷第148 頁至第152
    頁），且檢察官迄未將證人林長文提起公訴，自不符合前開
    自白減免其刑之規定，附此說明。爰審酌被告持有本案改造
    手槍、子彈，對社會安寧秩序有潛在危害，惟其犯後已坦承
    犯行，並衡以其持有槍彈之時間、數量，及幸未持以另行犯
    罪，暨其品行、智識程度及手段等一切情狀，量處如主文所
    示之刑，併科罰金部分並諭知易服勞役之折算標準，以資懲
    儆。
三、扣案之仿BERETTA 廠92FS型半自動之改造手槍（槍枝管制編
    號0000000000號）1 枝（含槍匣1 個）及口徑9mm 制式子彈
    3 顆，經鑑定均具殺傷力，未經許可不得寄藏、持有，均屬
    違禁物，不問屬於犯人與否，應依刑法第38條第1 項第1 款
    規定宣告沒收。另扣案口徑9mm 制式子彈1 顆，扣案時雖屬
    違禁物，然業經鑑定時試射擊發，已無殺傷力，已非違禁物
    ，無庸諭知沒收，併予說明。
據上論斷，應依刑事訴訟法第299 條第1 項前段，槍砲彈藥刀械
管制條例第8 條第4 項、第12條第4 項，刑法第11條前段、第55
條、第47條第1 項、第59條、第42條第3 項、第38條第1 項第1
款，判決如主文。
本案經檢察官顏珮珊到庭執行職務。
中    華    民    國   100    年    4     月    18    日
                  刑事第八庭審判長法  官  楊皓清
                                  法  官  黎惠萍
                                  法  官  高雅敏
以上正本證明與原本無異。
如不服本判決應於收受送達後 10 日內向本院提出上訴書狀，並
應敘述具體理由。其未敘述上訴理由者，應於上訴期間屆滿後
20 日內向本院補提理由書 (均須按他造當事人之人數附繕本 )
「切勿逕送上級法院」。
                                  書記官  陳映羽
中    華    民    國   100    年    4     月    18    日
附錄本案論罪科刑法條
槍砲彈藥刀械管制條例第8條第4項
未經許可，持有、寄藏或意圖販賣而陳列第1 項所列槍枝者，處
3 年以上10年以下有期徒刑，併科新臺幣7 百萬元以下罰金。
槍砲彈藥刀械管制條例第12條第4項
未經許可，持有、寄藏或意圖販賣而陳列子彈者，處 5 年以下
有期徒刑，併科新台幣 300 萬元以下罰金。